【裁判字號】    98,審易,1559
【裁判日期】    981015
【裁判案由】    竊盜
【裁判全文】
臺灣士林地方法院刑事判決            98年度審易字第1559號
公  訴  人  臺灣士林地方法院檢察署檢察官
被      告  丁○○
上列被告因竊盜案件，經檢察官提起公訴（98年度偵字第8941號
、第9503號），被告於本院準備程序中就被訴事實為有罪之陳述
，經本院裁定改依簡式程序審理，並判決如下：
    主  文
丁○○犯竊盜罪，累犯，處有期徒刑柒月；又犯竊盜罪，累犯，
處有期徒刑捌月，扣案之汽車鑰匙壹支沒收；又犯竊盜罪，累犯
，處有期徒刑玖月。應執行有期徒刑壹年柒月，扣案之汽車鑰匙
壹支沒收。
    事  實
一、丁○○曾有多次竊盜前科，最近一次係於民國95年間，因犯
    竊盜案件，經臺灣板橋地方法院以95年度簡字第2419號判決
    判處有期徒刑6 月確定，於96年3 月19日縮刑期滿執行完畢
    。詎丁○○猶不知悔改，復意圖為自己不法之所有，而基於
    竊盜之犯意，分別為如下竊盜犯行：
(一)、於98年6 月1 日下午6 至7 時許，在臺北縣蘆洲市○○路87
    號前，見甲○○所有之車牌號碼261-CLM 重型機車停放上址
    且車鑰匙插在車上，遂直接發動該機車後，將之騎駛離去而
    竊取得手。
(二)、於98年6 月2 日凌晨2 至3 時許，在臺北市○○○路○ 段24
    0 巷口，持其所有之汽車鑰匙1 把，將乙○○所有停放在該
    處之車牌號碼3420-PC 號自小客車車門開啟後，發動車輛將
    之駛離而竊取得手。
(三)、98年7 月2 日下午4 時許，在臺北市○○區○○路77號前，
    見丙○○向戊○○租用之車牌號碼396-EV營業小客車停放該
    處，丙○○於車輛發動中暫時離去，且車窗未關，遂直接進
    入車內駕駛該車離去而竊取得手。
二、嗣丁○○先於98年6 月3 日凌晨0 時50分，因騎駛所竊得之
    前揭甲○○所有機車行經臺北市○○區○○街26巷8 號前，
    因行跡可疑為警盤查而查獲，當場扣得該機車（已由甲○○
    取回）及丁○○所有供行竊前揭乙○○汽車所用汽車之鑰匙
    1 把，復經警循線查獲乙○○遭竊之前揭汽車（已由乙○○
    取回）；復於98年7 月2 日下午8 時50分，丁○○駕駛前揭
    竊得之車牌號碼396-EV號營業小客車前往臺北市○○區○○
    路126 號加油站加油，遭車輛所有人戊○○發現後報警攔獲
    ，並當場扣得該營業小客車（已由丙○○領回）。
三、案經臺北市政府警察局中正第二分局報告臺灣臺北地方法院
    檢察署檢察官呈請臺灣高等法院檢察署檢察長令轉臺灣士林
    地方法院檢察署檢察官偵查暨臺北市政府警察局松山分局報
    告臺灣士林地方法院檢察署檢察官偵查後起訴，並經本院改
    依簡式程序審理。
    理  由
一、按簡式審判程序之證據調查，不受第159 條第1 項之限制，
    刑事訴訟法第273 條之2 定有明文，是依上開規定，於行簡
    式審判程序之案件，被告以外之人於審判外之陳述，除有其
    他不得作為證據之法定事由外，應認具有證據能力。查被害
    人甲○○、乙○○、丙○○、戊○○等人於警詢中所為陳述
    ，雖均係被告以外之人於審判外之陳述，惟因本案採行簡式
    審判程序，復無其他不得做為證據之法定事由，揆諸首揭說
    明，應認均具有證據能力，合先敘明。
二、上揭犯罪事實，業據被告丁○○於警詢、偵查中、本院準備
    程序及審理時迭承不諱（參見98年度速偵字第91號卷第8 頁
    至第9 頁、第61頁至第62頁、98年度偵字第9503號卷第8 頁
    、第45頁、本院卷第35頁、第39頁至第41頁），核與被害人
    甲○○、乙○○、丙○○等人於警詢中指述其等所使用之上
    開機車、汽車遭竊之被害情節（參見98年度速偵字第91號卷
    第11頁、第13頁、98年度偵字第9503號卷第12頁至第13頁）
    及被害人戊○○於警詢中指述於加油站內查獲被告駕駛其所
    有並出租予丙○○而遭竊之前揭營業用小客車，乃報警將被
    告攔捕之經過等語（參見98年度偵字第9503號卷第10頁至第
    11頁）相符；此外，並有卷附被害人甲○○、乙○○及丙○○等人領回遭竊機車、汽車後，出具之贓物認領保管單各1
    紙（附於98年度速偵字第91號卷第32頁、第33頁、98年度偵
    字第9503號卷第24頁）及被告自承所有供行竊前揭乙○○所
    有自用小客車之汽車鑰匙1 支扣案可憑。綜上各情，足認被
    告自白與事實相符，可以採信，本案事證至為明確，被告犯
    行堪以認定，應依法論科。
三、核被告丁○○所為3 次犯行，均係犯刑法第320 條第1 項之
    竊盜罪，被告所犯上開3 罪，犯意各別，行為互殊，應予分
    論併罰。又被告有如事實欄所載前案科刑及執行之情形，有
    臺灣高等法院被告前案紀錄表1 份附卷可參，其於有期徒刑
    執行完畢後5 年內，故意再犯本案有期徒刑以上之各罪，均
    為累犯，應依刑法第47條第1 項之規定加重其刑。爰審酌被
    告正值盛年，卻不思循正當途徑獲取財物，於事實欄一、(一)
    、(二)所示竊盜犯行遭查獲後，復再為事實欄一、(三)之竊盜犯
    行，足見品行不佳，且竊得財物之價值非微，惟考量其犯罪
    後坦承犯行，且竊得財物已由被害人領回，及其犯罪之動機
    、目的暨智識程度、生活狀況等一切情狀，分別量處如主文
    所示之刑，並依法定其應執行刑，以示懲儆。
四、扣案之汽車鑰匙1 支，係被告所有並供本案事實一、(二)之犯
    罪所用之物，業據被告供明在卷（參見本院卷第40頁），爰
    依刑法第38條第1 項第2 款規定，於該罪項下宣告沒收。
據上論斷，應依刑事訴訟法第273 條之1 第1 項、第299 條第1
項前段，刑法第320 條第1 項、第47條第1 項、第38條第1 項第
2款 、第51條第5 款、第10款，刑法施行法第1 條之1 ，判決如
主文。
本案經檢察官鄭富城到庭執行職務。
 中    華    民    國    98    年   10   月    15     日
                   刑事第一庭法  官  吳祚丞
以上正本證明與原本無異。
如不服本判決應於收受判決後10日內向本院提出上訴書狀，並應
敘述具體理由；其未敘述上訴理由者，應於上訴期間屆滿後20日
內向本院補提理由書（均須按他造當事人之人數附繕本）「切勿
逕送上級法院」。
                             書記官  丁梅芬
 中    華    民    國    98    年   10   月    15     日
所犯法條：
刑法第320 條第1 項
意圖為自己或第三人不法之所有，而竊取他人之動產者，為竊盜
罪，處5 年以下有期徒刑、拘役或5 百元以下罰金。


司法院資訊處製作；財團法人民間司法改革基金會備份。
